【裁判字號】    92,裁,1225
【裁判日期】    920904
【裁判案由】    地價稅
【裁判全文】
最  高  行  政  法  院  裁  定                  九十二年度裁字第一二二五號
    上  訴  人  乙○○
                丙○○
    被 上訴 人  新竹縣稅捐稽徵處
    代  表  人  甲○○
右當事人間因地價稅事件，上訴人對於中華民國九十年十一月一日臺北高等行政法院
八十九年度訴字第三三八五號判決，提起上訴，本院裁定如左：
    主  文
上訴駁回。
上訴審訴訟費用由上訴人負擔。
    理  由
一、按當事人依行政訴訟法第二百四十三條第一項規定，以高等行政法院判決有不適
    用法規或適用法規不當為上訴最高行政法院之理由時，其上訴狀或理由書應有具
    體之指摘，並揭示該法規之條項或其內容。若係成文法以外之法則，應揭示該法
    則之意旨。倘為司法院解釋、或本院之判例，則應揭示該判解之字號或其內容。
    上訴狀或理由書如未依此項方法表明者，即難認為已對高等行政法院判決之違背
    法令有具體之指摘，其上訴自難認為合法。
二、本件上訴意旨略以：（一）系爭土地已於八十四年經教育部核准為高爾夫球場開
    放使用（文號為八十四年一月九日台84體○○○八二○號），並通知新竹縣政府
    ，再由新竹縣政府通知被上訴人，惟被上訴人以無收到新竹縣政府之通知函不知
    道系爭土地已核准作為高爾夫球場開放使用為由，仍以一般稅率課徵地價稅，原
    判決予以採信，顯然違反土地稅法第十八條第一項第二款體育場所用地，應依千
    分之十計徵地價稅之規定。（二）又臺北高等行政法院八十九年訴字第三一八○
    號判決，就原課徵地價稅之土地，納稅義務人以農用為由申請退回已納地價稅，
    稅捐機關亦以納稅人未提出申請為由否准，惟遭臺北高等行政法院判決稅捐稽徵
    機關敗訴，本案原判決違反憲法第七條之平等原則。（三）復依土地稅法第四十
    條規定，地價稅由直轄市或縣（市）主管稽徵機關，按照地政機關編送之地價歸
    戶冊及地籍異動通知資料核定，則本爭訟標的於向新竹縣政府申請高爾夫球場開
    工所附之地籍圖等資料，對於那些土地作為球道使用，符合體育場優惠用地皆已
    非常明確，稅捐機關應該善盡職責，主動依職權辦理核課，方符合憲法保障人民
    依法納稅之規定。（四）被上訴人就系爭土地開發供高爾夫球場使用時既能主動
    由田賦改課地價稅，則於經教育部核准開放使用時亦應主動按特別稅率計徵，始
    符合公平、誠信原則云云。
三、查原判決依土地稅法第四十一條、第十八條及同法施行細則第十四條規定，以八
    十六年地價稅之開徵係當年十一月十六日至十二月十五日，上訴人既未於當年地
    價稅開徵四十日（即八十六年十月七日）前提出適用特別稅率之申請，且教育部
    八十四年一月九日台體○○○八二○號同意開發使用函並未通知被上訴人，被
    上訴人仍按一般用地稅率核課系爭土地八十六年地價稅，並無不合，駁回其起訴
    。上訴意旨仍執詞主張被上訴人對於已知之課稅證據、明知之課徵標的，應依職
    權辦理核課，經核係就原審取捨證據、認定事實之職權行使，指摘其為不當，對
    於原判決適用上開法規究竟有何違法，並未具體指明。另所舉臺北高等行政法院
    八十九年訴字第三一八○號判決之案情與本案並不相同，亦難認其對原判決之如
    何違背法令已有具體之指摘。至其餘論述原處分違法或不當各節，亦非指摘原判
    決如何違背法令。依首揭說明，其上訴為不合法，應予駁回。
四、依行政訴訟法第二百四十九條第一項前段、第一百零四條、民事訴訟法第九十五
    條、第七十八條、第八十五條第一項前段，裁定如主文。
中    華    民    國    九十二      年      九        月      四        日
                    最 高 行 政 法 院  第 五 庭
                                審 判 長 法  官      徐  樹  海
                                         法  官      黃  璽  君
                                         法  官      鄭  淑  貞
                                         法  官      林  家  惠
                                         法  官      林  茂  權
右  正  本  證  明  與  原  本  無  異
                                         法院書記官  阮  桂  芬
中    華    民    國    九十二      年      九        月      四        日


司法院資訊處製作；財團法人民間司法改革基金會備份。
